臺灣宜蘭地方法院刑事判決　　　　　　　 94年度訴字第142號
　　公　訴　人　臺灣宜蘭地方法院檢察署檢察官
　　被　　　告　甲○○
上列被告因毒品危害防制條例案件，經檢察官提起公訴（94年度
毒偵字第142號），嗣於本院準備程序進行中，被告先就被訴事
實為有罪之陳述，經裁定進行簡式審判程序，本院判決如下：
    主  文
甲○○連續施用第一級毒品，累犯，處有期徒刑捌月。扣案海洛
因貳包（共計淨重零點參肆公克）沒收銷燬之。扣案針筒貳支沒
收之。又連續施用第二級毒品，累犯，處有期徒刑陸月。扣案安
非他命壹包（毛重零點壹公克）沒收銷燬之。應執行有期徒刑壹
年。扣案海洛因貳包（共計淨重零點參肆公克）及安非他命壹包
（毛重零點壹公克）沒收銷燬之。注射針筒貳支沒收之。
    事  實
一、甲○○前因違反槍砲彈藥刀械管制條例案件，經本院以90年
    度訴字第399號判決判處有期徒刑1年2月確定，並於92年9月
    30日假釋付保護管束，93年1月8日保護管束期滿執行完畢。
    又其曾因先後2次施用毒品案件，經本院裁定送觀察、勒戒
    後，均認無繼續施用毒品傾向，而分別於90年8月10日、91
    年11月19日觀察、勒戒執行完畢釋放，並由臺灣宜蘭地方法
    院檢察署檢察官先後於90年8月14日以89年度毒偵字第1740
    號、90年度毒偵字第890、940號及91年11月20日以91年度毒
    偵字第690號為不起訴處分確定。詎猶不知悔改，復基於施
    用第一級毒品海洛因之概括犯意，自93年4月間某日時起至
    94年8月2日止，連續在其宜蘭縣蘇澳鎮○○○路17巷8號住
    處及宜蘭縣羅東鎮九份加油站廁所內等處，以海洛因置入針
    筒內注射之方式，非法施用海洛因多次；另基於施用第二級
    毒品安非他命（下稱安非他命）之概括犯意，自93年6 月間
    某日時起至94年7月28日止，連續在其上址住處，以將安非
    他命置入玻璃球內燒烤吸食煙霧方式，非法施用安非他命多
    次，嗣先後於94年1月25日上午11時40分許，在宜蘭縣蘇澳
    鎮○○路81號丁軍廟前，為警查獲，並當場扣得海洛因2包
    （共計淨重0. 34公克）、安非他命1包（毛重0.1公克）及
    注射針筒2支，另於94年8月4日經宜蘭縣警察局蘇澳分局緝
    獲時查獲。
二、案經宜蘭縣警察局蘇澳分局報告臺灣宜蘭地方法院檢察署檢
    察官偵查起訴。
    理  由
一、上揭犯罪事實，業據被告甲○○於本院審理時坦承不諱，且
    所採之被告尿液，經送檢驗結果，分別呈嗎啡、安非他命、
    甲基安非他命陽性反應之事實，亦有慈濟大學濫用藥物檢驗
    中心檢驗總表附卷可稽。並有扣案之海洛因2包（共計淨重
    0.34公克）、安非他命1包（毛重0.1公克）及注射針筒2支
    可佐。又其因先後2次施用毒品案件，經本院裁定送觀察、
    勒戒後，均認無繼續施用毒品傾向，而分別於90年8月10日
    、91年11月19日觀察、勒戒執行完畢釋放，並由臺灣宜蘭地
    方法院檢察署檢察官先後於90年8月14日以89年度毒偵字第
    1740號、90年度毒偵字第890、940號及91 年11月20日以91
    年度毒偵字第690號為不起訴處分確定等情，亦有臺灣高等
    法院被告前案紀錄表各1件附卷可稽。依此，足徵被告上開
    自白確與事實相符，其犯行堪予認定，應依法論科。
二、查海洛因、安非他命分別為毒品危害防制條例第2條第2項第
    1、2款所規定之第一、二級毒品，不得擅自施用，故核被告
    施用海洛因、安非他命之行為，分別係犯毒品危害防制條例
    第10條第1項之施用第一級毒品罪、同條第2項之施用第二級
    毒品罪。其多次施用行為前後持有第一級毒品海洛因、第二
    級毒品安非他命之低度行為，分別為其施用之高度行為所吸
    收，均不另論罪。另被告多次施用第一級毒品海洛因、第二
    級毒品安非他命，分別時間緊接，方法相同，觸犯構成要件
    相同之罪名，各基於概括犯意反覆為之，各應依連續犯之規
    定論以一罪，並各依法加重其刑。又其所犯上開連續施用第
    一級毒品罪及連續施用第二級毒品罪二罪間，犯意各別，行
    為互殊，應予分論併罰。再者，被告甲○○前因違反槍砲彈
    藥刀械管制條例案件，經本院以90年度訴字第399號判決判
    處有期徒刑1年2月確定，並於92年9月30日假釋付保護管束
    ，93年1月8日保護管束期滿執行完畢之事實，有臺灣高等法
    院被告前案紀錄表各1件可資參照，其於有期徒刑之執行完
    畢後，五年以內再犯有期徒刑以上之連續施用第一級毒品罪
    ，及連續施用第二級毒品罪，均為累犯，各應依法重其刑，
    並均應依法遞加重之。爰審酌被告之素行、智識程度；犯罪
    之動機、目的、手段；前已因施用毒品之犯行，經觀察勒戒
    、強制戒治及執行徒刑完畢，仍不知悔改，復繼續沾染毒品
    惡習，其施用毒品行為對於自身及社會所造成之危害程度非
    輕；分別施用第一、二級毒品之犯罪態樣及施用之次數、頻
    率；犯後已坦承犯行，態度尚佳等一切情狀，分別量處如主
    文所示之刑，並定其應執行之刑，以示警懲。
三、扣案之白粉2包含第1級毒品海洛因成分，合計淨重0.34公克
    （包裝重0.46公克），有法務部調查局94年2月24日調科壹
    字第300001246號鑑定通知書各一紙在卷可參，與扣案之安
    非他命一包（毛重0.1公克）均屬違禁物，均應依毒品危害
    防制條例第18條第1項前段之規定諭知沒收銷燬之。扣案之
    注射針筒2支，均係被告所有供施用毒品所用之物，業據其
    供明在卷，爰均依刑法第38條第1項第2款之規定諭知沒收。
據上論斷，應依刑事訴訟法第273條之1第1項、第299條第1項前
段，毒品危害防制條例第10條第1項、第2項、第18條第1項，刑
法第11條前段、第47條、第51條第5款、第38條第1項第2款，判
決如主文。
本案經檢察官吳慧蘭到庭執行職務
中　　華　　民　　國　　94　　年　　8　　月　　18　　日
                       刑事第二庭法  官  李毓華
以上正本證明與原本無異。
如不服本判決，應於判決送達後10日內，向本院提出上訴狀。（
需附繕本）
                                 書記官　陳蒼仁
中　　華　　民　　國　　94　　年　　8　　月　　18　　日
附錄法條：
毒品危害防制條例第10條
施用第一級毒品者，處 6 月以上 5 年以下有期徒刑。
施用第二級毒品者，處 3 年以下有期徒刑。
